臺灣屏東地方法院刑事判決　　　　　　　　　　　　　九十一年度訴字第二二號
　　公　訴　人　臺灣屏東地方法院檢察署檢察官
　　被　　　告　丙○○
右列被告因偽造文書等案件，經檢察官提起公訴（九十年度偵字第五五五○號），本
院判決如左：
     主  文
丙○○共同行使偽造私文書，足以生損害於公眾及他人，處有期徒刑伍月；又共同連
續行使偽造私文書，足以生損害於公眾及他人，處有期徒刑捌月。應執行有期徒刑壹
年，緩刑肆年。
     事  實
丙○○為從事套裝贓車（俗稱「借屍還魂」）買賣牟利，夥同姓名年籍不詳綽號「周
仔」之男子，共同基於意圖為自己不法所有之竊盜、偽造文書暨行使等犯意聯絡，於
民國八十三年八月間，先由丙○○以新臺幣（下同）一萬元之代價，藉謝金水名義向
不知情之吳登山收購老舊車輛暨車籍，再由「周仔」竊取其他機車車體暨引擎，將該
等贓車引擎號碼加以打磨後，重新打印更易偽造成與先前收購所得機車車籍相符之號
碼，主張此為該等機車之原始引擎號碼，足生損害於車輛所有人、製造廠商之信譽及
公路主管機關之管理；迨八十五年五月間，丙○○復與「周仔」另基於意圖為自己不
法所有之竊盜、偽造文書暨行使等概括犯意聯絡，先由丙○○同以一萬元之代價，向
不知情之洪慶豐收購老舊車輛暨車籍，再由「周仔」竊取其他機車車體暨引擎，將該
等贓車引擎號碼加以打磨後，重新打印更易偽造成與先前收購所得機車車籍相符之號
碼，主張此為該等機車之原始引擎號碼，足生損害於車輛所有人、製造廠商之信譽及
公路主管機關之管理，嗣均將各該套裝贓車以每部二萬八千元之價格，轉售與不知情
之劉吳月桃（相關車輛車籍、失竊時地、收購時間，均詳如附表所示）。
     理  由
一、前揭事實，業據被告丙○○坦承不諱，核與各該被害人鍾盛清、甲○○、乙○○
    之指訴；關係人洪慶豐、劉吳月桃之供述相符，並有各該車籍查詢認可資料、機
    車過戶登記書、各該機車拓印引擎號碼及贓物認領收據等在卷可稽，事證明確，
    犯行洵堪認定，應予依法論科。
二、(一)核被告竊取如附表編號一所示之機車，係犯刑法第三百二十條第一項之竊盜罪
    ；又機車引擎號碼，係機車製造廠商出廠之標誌，其與機車之牌照結合，可特定
    車輛所有權之歸屬，依習慣足以為表示一定用意之證明，應以私文書論。被告將
    機車引擎原有號碼全部磨滅，另行打印其他英文字母及數字組成之迥異號碼，顯
    已改變其本質而具創設性，復主張此為該機車之原始引擎號碼而出售，足生損害
    於公眾及他人之行為，係犯同法第二百十六條、第二百十條之行使偽造私文書罪
    。被告偽造私文書之低度行為，為行使偽造私文書之高度行為所吸收，不另論罪
    。公訴意旨以被告改造並主張該引擎號碼之行為，觸犯行使變造私文書罪，未及
    斟酌被告係將原引擎號碼全部打磨，另重新打印迥異之號碼，其間不具類似性，
    起訴法條容有未洽，應予變更。被告就上開犯行與綽號「周仔」（按無證據可資
    認定為少年）間，具有犯意聯絡及行為分擔，均為共同正犯。所犯上開二罪，有
    方法結果之牽連關係，應從一重以行使偽造私文書罪論處（公訴意旨誤以竊盜罪
    較重，下同）。(二)核被告以相同手法關於附表編號二、三所為，則係犯同法第三
    百二十條第一項之竊盜罪及第二百十六條、第二百十條之行使偽造私文書罪。被
    告偽造私文書之低度行為，為行使偽造私文書之高度行為所吸收，不另論罪。公
    訴意旨關於行使變造私文書部分之起訴法條，應予變更。被告就上開犯行與綽號
    「周仔」，有犯意聯絡及行為分擔，均為共同正犯。其上開二次竊盜及行使偽造
    私文書之犯行，均時間緊接，而犯罪構成要件相同，顯均係基於概括犯意反覆為
    之，均為連續犯，皆應以一罪論，並俱加重其刑。所犯上開二罪，有方法結果之
    牽連關係，應從一重以行使偽造私文書罪論處。被告所為如附表編號一與二、三
    之犯行，時間相隔達一年八月，顯難認係出於概括犯意而為連續犯，應予分論併
    罰。爰審酌被告素行，犯罪之動機、手段、目的、所生危害、情節及犯後態度等
    一切情狀，各量處如主文所示之刑，並定其應執行之刑。又查被告前未曾受有期
    徒刑以上刑之宣告，有臺灣屏東地方法院檢察署刑案資料查註紀錄表及本院全國
    前案紀錄表可佐，其因一時失慮致罹刑章，經此教訓，當知謹慎，信無再犯之虞
    ，本院認其所刑之宣告以暫不執行為適當，併宣告緩刑四年，以啟自新。
據上論斷，應依刑事訴訟法第二百九十九條第一項前段、第三百條，刑法第二十八條
、第五十六條、第三百二十條、第二百十六條、第二百十條、第五十五條、第五十一
條第五款、第七十四條第一款，罰金罰鍰提高標準條例第一條前段，判決如主文。
中      華      民      國      九十一      年      四 月    三十    日
                                      臺灣屏東地方法院刑事第三庭
                                              法  官  蔡  憲  德
右正本證明與原本無異。
如不服本判決應於收受本判決後送達後十日內向本院提出上訴書狀，其未敘述上訴理
由者，並得於提起上訴後十日內向本院補提理由書狀（均須按他造當事人之人數附繕
本 ）「切勿逕送上級法院」
                                              書記官  林  鴻  仁
中      華      民      國      九十一      年      四    月    三十    日
附錄本案論罪科刑法條
刑法
第  210 條  偽造、變造私文書，足以生損害於公眾或他人者，處五年以下有期徒刑
            。
第  216 條  行使第二百十條至第二百十五條之文書者，依偽造、變造文書或登載不
            實事項或使登載不實事項之規定處斷。
第  320 條  意圖為自己或第三人不法之所有，而竊取他人之動產者，為竊盜罪，處
            五年以下有期徒刑、拘役或五百元以下罰金。
            意圖為自己或第三人不法之利益，而竊佔他人之不動產者，依前項之規
            定處斷。
            前二項之未遂犯罰之。
